【裁判字號】    92,易,1495
【裁判日期】    920116
【裁判案由】    偽造文書
【裁判全文】
臺灣桃園地方法院刑事判決                        九十二年度易字第一四九五號
    公  訴  人  臺灣桃園地方法院檢察署檢察官
    被      告  甲○○○○ＧＥ.
                ＡＲＡ
                    （
                乙○○○○ＫＵ.
                    （
                丙○○○○ＡＫ.
                  ＮＩＲＯＳＨ.
                    （
右列被告等因偽造文書案件，經檢察官提起公訴（九十二年度偵字第一七八三五號）
，本院判決如左：
    主  文
甲○○○○ＧＥ  ＤＯＮ  ＲＵＷＡＮＧＡ  ＷＥＥＲＡＳＥＫＡＲＡ共同偽造公印
文，足以生損害於公眾，處有期徒刑肆月，如易科罰金，以佰元折算壹日。並於刑
之執行完畢或赦免後，驅逐出境。扣案偽造之居留證號：0000000000號中
華民國臺灣地區居留證壹張沒收。
乙○○○○ＫＵＭＡＲ  ＳＥＬＬＡＤＵＲＡＩ共同偽造公印文，足以生損害於公眾
，處有期徒刑肆月，如易科罰金，以佰元折算壹日。並於刑之執行完畢或赦免後，
驅逐出境。扣案偽造之居留證號：0000000000號中華民國臺灣地區居留證
壹張沒收。
丙○○○○ＡＫＳＨＡ  ＷＥＬＨＥＮＡＧＥ  ＬＡＳＡＮＴＨＡ  ＮＩＲＯＳＨＡ
Ｎ共同偽造公印文，足以生損害於公眾，處有期徒刑肆月，如易科罰金，以佰元折
算壹日。並於刑之執行完畢或赦免後，驅逐出境。扣案偽造之居留證號：00000
00000號中華民國臺灣地區居留證壹張沒收。
    事  實
一、甲○○○○ＧＥ  ＤＯＮ  ＲＵＷＡＮＧＡ  ＷＥＥＲＡＳＥＫＡＲＡ、乙○○○○ＫＵＭＡＲ  ＳＥＬＬＡＤＵＲＡＩ、丙○○○○ＡＫＳＨＡ  ＷＥＬＨＥ
    ＮＡＧＥ  ＬＡＳＡＮＴＨＡ  ＮＩＲＯＳＨＡＮ三人均係斯里蘭卡籍人民，渠
    等為求在臺滯留打工，竟分別與年籍姓名不詳自稱「巴布」之臺灣地區成年男子
    ，共同基於偽造特種文書中華民國臺灣地區居留證（以下簡稱居留證）、偽造公
    印文之犯意聯絡，先於民國（下同）九十二年十一月十四日，持短期觀光簽證（
    許可停留時間為十四天）入境來臺後，再於同年十一月二十四日，在臺北地區某
    處，以每人美金五百元之代價（合共美金一千五百元）委託「巴布」，並提供渠
    等之本人照片各一張，由「巴布」於當日稍後時間，在臺灣地區某不詳地點，分
    別偽造貼有乙○○○○ＫＵＭＡＲ  ＳＥＬＬＡＤＵＲＡＩ照片之中文姓名：慈
    仁多杰、居留證號：0000000000號中華民國臺灣地區居留證（起訴書
    誤植為：中華民國外僑居留證）、貼有甲○○○○ＧＥ  ＤＯＮ  ＲＵＷＡＮＧ
    Ａ  ＷＥＥＲＡＳＥＫＡＲＡ照片之中文姓名：札西曲美、居留證號：0000
    000000號中華民國臺灣地區居留證，及貼有丙○○○○ＡＫＳＨＡ  ＷＥ
    ＬＨＥＮＡＧＥ  ＬＡＳＡＮＴＨＡ  ＮＩＲＯＳＨＡＮ照片之中文姓名：仁曾
    多杰、居留證號：0000000000號中華民國臺灣地區居留證各一張，並
    在其上分別偽造內政部之公印文各一枚；完成後，再由「巴布」將上開偽造之臺
    灣地區居留證分別交付予甲○○○○ＧＥ  ＤＯＮ  ＲＵＷＡＮＧＡ  ＷＥＥＲ
    ＡＳＥＫＡＲＡ等三人，供渠等使用，而足生損害於警察機關對於外僑管理之正
    確性，及內政部核發居留證之正確性。翌日（二十五日）上午，「巴布」帶領甲○○○○ＧＥ  ＤＯＮ  ＲＵＷＡＮＧＡ  ＷＥＥＲＡＳＥＫＡＲＡ等三人，前
    往位於桃園縣中壢市○○路八之二號之富毅印花股份有限公司（下稱富毅公司）
    ，向不知情之廠務經理謝永和應徵作業員。甲○○○○ＧＥ  ＤＯＮ  ＲＵＷＡ
    ＮＧＡ  ＷＥＥＲＡＳＥＫＡＲＡ三人即分別基於行使上開偽造居留證之概括犯
    意，並與該「巴布」之成年男子共同基於行使上開偽造臺灣地區居留證之犯意聯
    絡，於當日上午十時許，在上開地點，由「巴布」出示上開偽造臺灣地區居留證
    三枚予謝永和察看後，並與謝永和洽談後同意以每月月薪新臺幣一萬八千元僱用
    該三人，均足生損害於富毅公司及警察機關對於外僑居留管理之正確性。旋於當
    日晚間，桃園縣警察局中壢分局警員洪正忠等人至上址工廠處盤查，甲○○○○
    ＧＥ  ＤＯＮ  ＲＵＷＡＮＧＡ  ＷＥＥＲＡＳＥＫＡＲＡ等三人又分別承前行
    使偽造居留證之概括犯意，於同日晚間七時五十五分許，在上處分別提出前開偽
    造之臺灣地區居留證，供洪正忠等員警查驗身份，亦足生損害於警察機關對於外
    僑居留管理之正確性，惟為員警發覺有異，始查獲上情。
二、案經桃園縣警察局中壢分局移請臺灣桃園地方法院檢察署檢察官偵查起訴。
    理  由
一、訊據被告甲○○○○ＧＥ  ＤＯＮ  ＲＵＷＡＮＧＡ  ＷＥＥＲＡＳＥＫＡＲＡ
    、乙○○○○ＫＵＭＡＲ  ＳＥＬＬＡＤＵＲＡＩ及丙○○○○ＡＫＳＨＡ  Ｗ
    ＥＬＨＥＮＡＧＥ  ＬＡＳＡＮＴＨＡ  ＮＩＲＯＳＨＡＮ三人固均不否認於右
    揭時、地，以每人五百元美金之代價，提供渠等照片，委請年籍姓名不詳自稱「
    巴布」之成年男子，為渠等偽造中華民國臺灣地區居留證及其上內政部之公印文
    ，並二次持以行使等事實，惟均否認有何偽造或行使變造臺灣地區居留證之犯行
    ，各辯稱：伊等以為持觀光簽證就可以在臺工作，「巴布」告訴伊等該居留證沒
    有問題，可以留在臺灣工作沒有問題云云。經查：
（一）被告三人為圖來臺打工，遂共同於九十二年十一月十四日以觀光名義來臺後，
      再於同年十一月二十四日，在臺北地區某處，以每人美金五百元，合共一千五
      百元美金之代價委託「巴布」，並提供渠等之本人照片各一張，由「巴布」交
      給其等分別偽造貼有乙○○○○ＫＵＭＡＲ  ＳＥＬＬＡＤＵＲＡＩ照片之0
      000000000號臺灣地區居留證、貼有甲○○○○ＧＥ  ＤＯＮ  ＲＵ
      ＷＡＮＧＡ  ＷＥＥＲＡＳＥＫＡＲＡ照片之0000000000號臺灣地
      區居留證，及貼有丙○○○○ＡＫＳＨＡ  ＷＥＬＨＥＮＡＧＥ  ＬＡＳＡＮ
      ＴＨＡ  ＮＩＲＯＳＨＡＮ照片之0000000000號臺灣地區居留證各
      一張，及偽造其上內政部之公印文各一枚，再由「巴布」於翌日上午，帶同三
      人前往位於桃園縣中壢市○○路八之二號之富毅公司應徵作業員，持上開偽造
      之臺灣居留證，向廠方職員謝永和應徵作業員，惟未及上工之前，即於同日晚
      間七時五十五分許，因出示上開偽造居留證供桃園縣警察局中壢分局警員洪正
      忠等人盤查審閱，而被查獲等事實，迭經被告等三人在警訊、偵查及本院審理
      時自承屬實，核與證人即富毅公司之人員謝永和證述明確，且有被告等三人之
      外僑入出境資料檔查詢報表、中華民國臺灣地區居留證、ＶＩＳＡ觀光簽證影
      本各一紙附卷，及其上分別貼有被告等照片之中華民國臺灣地區居留證各一份
      扣案可資佐證。是其等上開自白，堪認為真實。
（二）被告等雖均辯稱：伊等以為持觀光簽證就可以在臺工作，「巴布」告訴伊等居
      留證沒有問題，可以留在臺灣工作沒有問題云云，然查，被告等係持觀光簽證
      來臺，居留期限為十四天，有其等之ＶＩＳＡ觀光簽證影本三份附卷可稽，而
      外國人入出境之管理，係國家主權之行使，縱可變更入境目的或延長居留期限
      ，亦應經一定之審核手續，絕無在入境後僅需片面繳交美金五百元及個人照片
      ，即可獲得延長居留期限，在臺打工之理。抑有進者，被告等在本院審理時，
      經質以：「拿到臺灣地區居留證時，有無發現偽其上所載之英文姓名，與本人
      之英文姓名不符」時，並均自承：「有問過，但巴布說我們的英文名字是在斯
      里蘭卡使用，到臺灣要使用另一個名字，且告訴我們去工作沒有問題」云云（
      本院九十二年十二月三十一日筆錄），而姓名重在表彰個人之同一性，如無本
      人同意，縱使入境他國，亦無要求對方改名始得入境之可能。上開經驗法則舉
      世皆然，被告等自難諉為不知。況且，綜觀被告等所述，無異指渠等僅需更改
      英文姓名後，即可延長在臺之居留期限，焉有是理？綜上，足見被告等上開所
      辯，與常情不符，應不足採。
（三）查前述臺灣地區居留證上均有內政部之印文，該等印文係表示公務機關之資格
      及職務，屬印信條例第二條之印信之印文，應為刑法第二百十八條所稱之公印
      文（最高法院七十一年臺上字一八三一號判例、八十六年臺上字四六三一號判
      決參照），是被告等委請「巴布」偽造上開印文部分，應另行成立偽造公印文
      罪。又被告等以每人美金五百元之代價，委請「巴布」為各人偽造臺灣地區居
      留證，並分別持以行使，已如前述。其等分別就上開犯行，與「巴布」有犯意
      聯絡及行為分擔，為共同正犯，亦甚為明確。
（四）綜上所述，本件事證明確，被告等所辯無非卸責之詞，並無可採，渠等犯行均
      堪認定。
二、核被告甲○○○○ＧＥ  ＤＯＮ  ＲＵＷＡＮＧＡ  ＷＥＥＲＡＳＥＫＡＲＡ、
    乙○○○○ＫＵＭＡＲ  ＳＥＬＬＡＤＵＲＡＩ及丙○○○○ＡＫＳＨＡ  ＷＥ
    ＬＨＥＮＡＧＥ  ＬＡＳＡＮＴＨＡ  ＮＩＲＯＳＨＡＮ三人所為，各係犯刑法
    第二百十六條、第二百十二條之行使偽造特種文書罪，及同法第二百十八條第一
    項之偽造公印文罪。被告等三人與「巴布」之成年男子間，就行使偽造前開臺灣
    地區居留證予富毅公司廠務經理謝永和及偽造前開臺灣地區居留證三枚及其上公
    印文之犯行間，分別有犯意之聯絡及行為之分擔，為共同正犯。其等偽造中華民
    國臺灣地區居留證之低度行為，分別為其等進而行使之高度行為所吸收，均不另
    論罪。被告等三人分別各有二次行使偽造中華民國臺灣地區居留證之行為，時間
    均各自緊接，所犯犯罪構成要件各為相同罪名，顯均各係基於概括犯意為之，分
    別為連續犯，應依刑法第五十六條規定各論以一罪，並均依法分別加重渠等之刑
    。被告等三人所犯上開行使偽造特種文書罪與偽造公印文罪二罪間，有方法目的
    之牽連關係，應依刑法第五十五條規定，從較重之偽造公印文罪處斷。公訴人雖
    未敘及被告等在臺灣地區居留證上偽造公印文部分之事實，惟此部分事實與已起
    訴部分之事實間，有牽連犯裁判上一罪之關係，本院自得併為審酌。爰審酌被告
    等犯罪之動機、手段，渠等偽造臺灣地區居留證，影響公務機關核發居留證之正
    確性、外僑管理之正確性，及被告等三人係為圖前來臺灣工作賺錢養家始持用前
    開證件，犯罪後均坦承犯罪事實，犯後態度均尚稱良好等一切情狀，分別量處如
    主文所示之刑，並均諭知易科罰金之折算標準，以示懲儆。末查，因被告等三人
    均為斯里蘭卡籍，有渠等護照、觀光簽證影本在卷可稽，均為外國人，此節業據
    被告等三人供承在卷，渠等因偽造文書罪，受本件有期徒刑刑之宣告，並依刑法
    第九十五條之規定，並均應於刑之執行完畢或赦免後，驅逐出境，附此敘明。
三、扣案之偽造中華民國臺灣地區居留證三張，分別為被告三人所有，且均係供渠等
    犯罪所得之物，業如前述，應依刑法第三十八條第一項第三款規定沒收。至於上
    開偽造臺灣地區居留證上偽造之「內政部」公印文及黏貼其上之被告照片，因均
    附著於上開偽造之臺灣地區居留證上，已經一併沒收，故不再另諭知沒收，附予
    敘明。
據上論斷，應依刑事訴訟法第二百九十九條第一項前段，刑法第二十八條、第五十六
條、第二百十六條、第二百十二條、第二百十八條第一項、第五十五條、第四十一條
第一項前段、第九十五條、第三十八條第一項第二款，罰金罰鍰提高標準條例第一條
前段、第二條，判決如主文。
本案經檢察官簡志祥到庭執行職務
中        華        民        國    九十二    年    一    月    十六    日
                                臺灣桃園地方法院刑事第十二庭
                                    審判長法  官  游  紅  桃
                                          法  官  林  家  賢
                                          法  官  王  美  玲
右正本證明與原本無異。
如不服本判決，應於送達後十日內，向本院提出上訴狀。
                                          書記官  張  嘉  雯
中      華      民      國    九十三    年      一      月     十六     日
附錄論罪法條：
中華民國刑法第二百一十六條
（行使偽造變造或登載不實之文書罪）
行使第二百十條至第二百十五條之文書者，依偽造、變造文書或登載不實事項或使登
載不實事項之規定處斷。
中華民國刑法第二百一十二條
（偽造變造特種文書罪）
偽造、變造護照、旅券、免許證、特許證及關於品行、能力服務或其他相類之證書、
介紹書，足以生損害於公眾或他人者，處一年以下有期徒刑、拘役或三百元以下罰金
。
中華民國刑法第二百一十八條
（偽造盜用公印或公印文罪）
偽造公印或公印文者，處五年以下有期徒刑。
盜用公印或公印文足以生損害於公眾或他人者，亦同。


司法院資訊處製作；財團法人民間司法改革基金會備份。
